---
title: false
output:
  revealjs::revealjs_presentation:
    self_contained: false
    lib_dir: libs
    reveal_plugins: ["zoom"]
    mathjax: null
    transition: fade
    css: ["static/css/styles.css", "static/css/custom.css"]
    incremental: true
    center: false
    theme: simple
    fig_width: 6
    fig_height: 3.5
    reveal_options:
      slideNumber: true
      controls: false
      mouseWheel: false
      minScale: 1.0
      maxScale: 1.0
editor_options: 
  chunk_output_type: console
---

# <span>
<span style="color: #FAFAD2; font-size: 120%; font-family: 'Bangers', cursive; text-shadow: -1px 0 black, 0 2px black, 3px 0 black, 0 -1px black;">
¿Perdone, tiene un momento para hablar sobre Git y GittHub?
</span>
<br>
<span style="color: #FAFAD2; font-size: 80%; font-family: 'Special Elite', cursive; text-shadow: -1px 0 black, 0 2px black, 3px 0 black, 0 -1px black;">
compartamos las ideas... 
</span>
<br>
<br>
<span style="color: #FAFAD2; font-size: 70%; text-shadow: -1px 0 black, 0 2px black, 3px 0 black, 0 -1px black;">
Gabriel Cabrera | FEN UChile 2018
</span>
</span> { .center .white data-background-video="static/videos/Time_lapse_Shibuya_Crossing.mp4" data-background-video-loop="loop"} 

```{r, include=FALSE}
knitr::opts_chunk$set(
  echo = FALSE,
  message = FALSE,
  warning = FALSE,
  dev = "svg",
  cache = TRUE,
  cache.path = ".cache/",
  fig.path = "static/imgs/slides/",
  fig.width = 13,
  fig.height = 7
)

library(icon)
library(jbkmisc)
library(tidyverse)
library(lubridate)

theme_pres <- theme_jbk(
  base_family = "Roboto Condensed",
  # plot_margin = marginº(1, 1, 1, 1, unit = "pt"),
  base_size = 17
  ) + 
  theme(
    legend.position = "none",
    axis.title.x = element_text(size = 18),
    axis.title.y = element_text(size = 18)
    )

theme_set(theme_pres)
```

## {data-background="static/imgs/stars-bg.jpg"}

<br>
<br>
<div style="text-align: left;">
<span style="color: #4ee; font-size: 150%; font-weight:bold">
Hace poco tiempo,<br>
en una galaxia no tan lejana...
</div>
</span>


## <small><small> Exactamente el 7 de Abril del 2005, <br> se lanzó...</small></small> <br> Git... <br> <small><small> software de control de versiones diseñado por...</small></small> Linus Torvalds { .left data-background="static/imgs/git.png" data-background-size="500px"}


## <small><small> y el 19 de Octubre del 2008, <br> se fundó la plataforma...</small></small> <br> GitHub { .left data-background="static/imgs/octocat.png" data-background-size="500px"}

## Pero...¿por qué Git?

- Funciona con un sistema de **version control** <span class="fragment"><small>¿Qué es?</small>
- Maneja la evolución de un conjunto de archivos - llamados **repositorios** - de manera estructurada.
- Es como el **Track Changes** de Microsoft Word...pero con esteroides!!!

## 

- Ha sido reformado por la comunidad que realiza **data science**.
- Permite contribuir en conjunto <span class="fragment"><small>esta habilidad se desarrolla</small>


## y...¿por qué GitHub?


- Existen cuatro servicios de **Hosting** gratis basado en **Git**. 

## { .left data-background="static/imgs/hosting.png"}

## { .left data-background="static/imgs/hello.gif"}

## Some title 

```{r, echo = FALSE, eval = TRUE, warning=FALSE, message=FALSE}
if(!require("pacman")) install.packages("pacman")
p_load("tidyverse", "plotly", "shiny")

git_data <- read_csv("dataset/repositories_data.csv") 

chart <- git_data %>% 
            select(Language) %>% 
            group_by(Language) %>% 
            na.omit() %>% 
            mutate(n = n()) %>% 
            arrange(desc(n)) %>% 
            filter(row_number(Language) == 1) %>% 
            as_factor(Language, Language)
```

```{r, eval=TRUE, echo=FALSE, fig.align='center'}
plotly_bar <- plot_ly(data = chart,
                      x = ~ Language,
                      y = ~ n,
                      name = "SF Zoo",
                      type = "bar", width = 1000, height = 500) %>% 
              layout(
              xaxis = list(categoryarray = ~Language, categoryorder = "array"),
              showlegend = FALSE)

div(plotly_bar, align = "center")
```


## Some title

```{r, echo = FALSE, eval = TRUE, warning=FALSE, message=FALSE}
git_data <- read_csv("dataset/repositories_data.csv") 

pie <- git_data %>% 
       select(Language) %>% 
       group_by(Language) %>% 
       na.omit() %>% 
       mutate(n = n()) %>% 
       arrange(desc(n)) %>% 
       filter(row_number(Language) == 1) %>% 
       as_factor(Language, Language) %>% 
       head(5)
```

```{r, eval=TRUE, echo=FALSE, fig.align='center'}
plotly_pie <- plot_ly(data = pie,
                      labels = ~ Language,
                      values = ~ n,
                      name = "Lenguajes",
                      type = "pie", width = 1000, height = 500) %>% 
              layout(
              xaxis = list(showgrid = FALSE, zeroline = FALSE, showticklabels = FALSE),
              yaxis = list(showgrid = FALSE, zeroline = FALSE, showticklabels = FALSE))

div(plotly_pie, align = "center")
```

