---
title: false
output:
  revealjs::revealjs_presentation:
    self_contained: false
    lib_dir: libs
    reveal_plugins: ["zoom"]
    mathjax: null
    transition: fade
    css: ["static/css/styles.css", "static/css/custom.css"]
    incremental: true
    center: false
    theme: simple
    highlight: haddock
    fig_width: 6
    fig_height: 3.5
    reveal_options:
      slideNumber: true
      controls: false
      mouseWheel: false
      minScale: 1.0
      maxScale: 1.0
editor_options: 
  chunk_output_type: console
---

# <span>
<span style="color: #FAFAD2; font-size: 120%; font-family: 'Bangers', cursive; text-shadow: -1px 0 black, 0 2px black, 3px 0 black, 0 -1px black;">
¿Perdone, tiene un momento para hablar sobre Git y GittHub?
</span>
<br>
<span style="color: #FAFAD2; font-size: 80%; font-family: 'Special Elite', cursive; text-shadow: -1px 0 black, 0 2px black, 3px 0 black, 0 -1px black;">
compartamos las ideas... 
</span>
<br>
<br>
<span style="color: #FAFAD2; font-size: 70%; text-shadow: -1px 0 black, 0 2px black, 3px 0 black, 0 -1px black;">
Gabriel Cabrera | FEN UChile 2018
</span>
</span> { .center .white data-background-video="static/videos/Time_lapse_Shibuya_Crossing.mp4" data-background-video-loop="loop"} 

```{r, include=FALSE}
knitr::opts_chunk$set(
  echo = FALSE,
  message = FALSE,
  warning = FALSE,
  dev = "svg",
  cache = TRUE,
  cache.path = ".cache/",
  fig.path = "static/imgs/slides/",
  fig.width = 13,
  fig.height = 7
)

library(icon)
library(jbkmisc)
library(tidyverse)
library(lubridate)
library(highcharter)

theme_pres <- theme_jbk(
  base_family = "Roboto Condensed",
  # plot_margin = marginº(1, 1, 1, 1, unit = "pt"),
  base_size = 17
  ) + 
  theme(
    legend.position = "none",
    axis.title.x = element_text(size = 18),
    axis.title.y = element_text(size = 18)
    )

theme_set(theme_pres)
```

## {data-background="static/imgs/stars-bg.jpg"}

<br>
<br>
<div style="text-align: left;">
<span style="color: #4ee; font-size: 150%; font-weight:bold">
Hace poco tiempo,<br>
en una galaxia no tan lejana...
</div>
</span>


## <small><small> Exactamente el 7 de Abril del 2005, <br> se lanzó...</small></small> <br> Git... <br> <small><small> software de control de versiones diseñado por...</small></small> Linus Torvalds { .left data-background="static/imgs/git.png" data-background-size="500px"}


## <small><small> y el 19 de Octubre del 2008, <br> se fundó la plataforma...</small></small> <br> GitHub { .left data-background="static/imgs/octocat.png" data-background-size="500px"}

## Pero...¿por qué Git?

- Funciona con un sistema de **version control** <span class="fragment"><small>¿Qué es?</small>
- Maneja la evolución de un conjunto de archivos - llamados **repositorios** - de manera estructurada.
- Es como el **Track Changes** de Microsoft Word...pero con esteroides!!!

## 

- Ha sido reformado por la comunidad que realiza **data science**.
- Permite contribuir en conjunto <span class="fragment"><small>esta habilidad se desarrolla</small>


## y...¿por qué GitHub?

- Existen cuatro servicios de **Hosting** gratis basado en **Git**. 

## { .left data-background="static/imgs/hosting.png"}

## { .left data-background="static/imgs/hello.gif"}

## Lenguajes de progrmación más utilizados 

```{r, echo = FALSE, eval = TRUE, warning=FALSE, message=FALSE}
if(!require("pacman")) install.packages("pacman")
p_load("tidyverse", "plotly", "shiny")

git_data <- read_csv("dataset/repositories_data.csv") 

chart <- git_data %>% 
            select(Language) %>% 
            group_by(Language) %>% 
            na.omit() %>% 
            mutate(n = n()) %>% 
            arrange(desc(n)) %>% 
            filter(row_number(Language) == 1) %>% 
            as_factor(Language, Language)

chart %>% 
  hchart(type = "column", hcaes(x = "Language", y = "n"), colorByPoint = TRUE, name = "Repositorios") %>% 
  hc_xAxis(title = list(text = "Lenguajes")) %>% 
  hc_yAxis(title = list(text = "Nº Repositorios")) 
```

## Los 5 lenguajes de programación más usados

```{r, echo = FALSE, eval = TRUE, warning=FALSE, message=FALSE}
git_data <- read_csv("dataset/repositories_data.csv") 

pie <- git_data %>% 
       select(Language) %>% 
       group_by(Language) %>% 
       na.omit() %>% 
       mutate(n = n()) %>% 
       arrange(desc(n)) %>% 
       filter(row_number(Language) == 1) %>% 
       as_factor(Language, Language) %>% 
       head(5)
```

```{r, fig.width=10, fig.height=10}
pie %>% 
  hchart(type = "pie", hcaes(x = "Language", y = "n"), colorByPoint = TRUE, name = "Repositorios")
```

## Manos a la obra

- A continuación se presentan los tres pasos a seguir:
- Descargar e instalar [**git**](https://git-scm.com/downloads) <span class="fragment"><small>No es obligatario</small>
- Crear una cuenta en [**GitHub**](https://github.com/) y verificar con nuestro correo personal<span class="fragment"><small>Listo</small>.
- Ir a  [**R Studio Cloud**](https://rstudio.cloud/) y hacer *log in* con nuestra cuenta de **GitHub**.

## <span style="color: #F00; font-size: 150%; font-family: 'Bangers', cursive; text-shadow: -1px 0 black, 0 2px black, 3px 0 black, 0 -1px black;">  R Studio Cloud  { .center .white data-background="static/imgs/rstudio_cloud_dif.png"}

## { .center data-background="static/imgs/rstudio_cloud.gif"}

## <small><small> Ingresamos con nuestra <br> cuenta de... </small></small> <br> GitHub {.left data-background="static/imgs/log_in.png"}

## {.left data-background="static/imgs/proyect.png"}

## Configurar git en R Studio Cloud {.center data-background="static/imgs/windows_dif.jpg"}

- Cada proyecto nuevo en **R Studio Cloud** se debe activar el uso de Git.
-  Tools -> Proyects Options -> Git/SVN -> Version Control System -> Git 
- Luego click en **yes** y nuestro proyecto tendrá disponible las características de Git.

## {.left data-background="static/imgs/activate_git.gif"}

## <span style="color: #F00; font-size: 150%; font-family: 'Bangers', cursive; text-shadow: -1px 0 black, 0 2px black, 3px 0 black, 0 -1px black;">  GitHub { .center data-background="static/imgs/git_example_dif.png"}

## Creando nuestro primer repositorio { .center data-background="static/imgs/git_example_dif.png"}

- Debemos crear el repositorio desde GitHub. 
- Los camandos necesarios para "linkear" el repositorio con **R** (**R Studio Cloud**), los veremos una vez generado el repositorio.  

## {.left data-background="static/imgs/repository.gif"}

## Comandos para usar Git

- Hasta ahora no hemos realizado ningún **commit**, por ende, debemos identificarnos.

<p class = "small">
```bash 
git config --global user.email "you@example.com"
git config --global user.name "Your Name" 
```
- Copiamos el código: <small>**…or push an existing repository from the command line**</small>
<p class = "small">
```bash 
git remote add origin https://github.com/TestNCC1801/primer_repositorio.git
```
</p>
</p>

## {.left data-background="static/imgs/set_one.gif"}

## Comandos para usar Git

- Click en Git.
- Seleccionamos los archivos y escribimos "nuestro primer commit".
- Click en commit.
- Luego en la Terminal escribimos:

<p class = "small">
```bash
git push -u origin master
```
</p>

## {.left data-background="static/imgs/set_two.gif"}

## Creando push & pull {.center data-background="static/imgs/repositorio_dif.png"}

* **Push** nos permite "enviar/empujar" los archivos desde nuestro repositorio a **GitHub**.
* **Pull** nos permite "Atraer/Halar" los archivos desde **GitHub** a nuestro repositorio.
* Generemos el archivo readme desde **GitHub** a nuestro repositorio.

## {.left data-background="static/imgs/create_readme.gif"}

## {.left data-background="static/imgs/pull.gif"}

## <span style="color: #F00; font-size: 150%; font-family: 'Bangers', cursive; text-shadow: -1px 0 black, 0 2px black, 3px 0 black, 0 -1px black;">  GitHub Pages {.center data-background="static/imgs/git_pages_dif.png"}

## R Notebook {.center data-background="static/imgs/git_pages_dif.png"}

* Generar un R Notebook o R Markdown con extensiòn html.
* Guardarlo como index.Rmd y al compilarlo tendremos un archivo index.html.
* Realizar un commit e ir a GitHub.

## {.center data-background="static/imgs/github_pages.gif"}

## Si quieres aprennder más de...

### Git & GitHub

* Jenny Bryan: [Happy Git and GitHub for the useR](http://happygitwithr.com/)
* Hadley Wickham: [R Packages](http://r-pkgs.had.co.nz/git.html)

### R Notebook

* [R Markdown: The Definitive Guide](https://bookdown.org/yihui/rmarkdown/) por: Yihui Xie, J. J. Allaire & Garrett Grolemund.

## <span><small>
<span style="font-size: 120%; font-family: 'Bangers', cursive;">Información de Contacto</span><br>
<span style="font-size: 80%; font-family: 'Special Elite', cursive;">  </span><br>
</small></span> 


`r icon::fa_globe(color = "#6cc644")` [gcabrerag.rbind.io](https://gcabrerag.rbind.io)

`r icon::fa_twitter(color = "#1da1f2")` [@GaboC_g](https://twitter.com/GaboC_g)

`r icon::fa_github(color = "#333333")` [@GaboCg](https://github.com/GaboCg)

<small>
slides: https://gabocg.github.io/github_revealjs_presentation/ <br>
</small>
